【裁判字號】    88,易,390
【裁判日期】    890302
【裁判案由】    傷害
【裁判全文】
臺灣宜蘭地方法院刑事判決                          八十八年度易字第三九號
    公  訴  人  臺灣宜蘭地方法院檢察署檢察官
    被      告  辛○○
                戊○○
右列被告因傷害案件，經檢察官提起公訴（八十八年度偵字第一六一二號），本院判
決如左：
    主      文
辛○○、戊○○共同傷害人之身體，各處拘役肆拾日，如易科罰金均以參佰元折算壹
日。
    事      實
一、辛○○、戊○○於民國八十八年六月十七日上午五時四十分許，因甲○○、己○○、庚○○（起訴書誤載為張文慶）及其女友乙○○（起訴書載為Ｇ２）因事至
    徐明川（辛○○之夫）位於宜縣員山鄉○○路二十九之二十八號住處，與徐明川
    理論，雙方發生口角爭執而互毆，辛○○、戊○○二人即基顧共同傷害之犯意，
    分持鋁棒及鐵棒，追打乙○○，致乙○○受有左手第三指切傷（二Ｘ一Ｘ０．五
    公分）及左手第四手指及大足踝擦傷（起訴書贅載「兩上臂瘀傷」）之傷害。
二、案經乙○○訴由臺灣宜蘭地方法院檢察署檢察官偵查起訴。
    理      由
一、訊據被告辛○○、戊○○均矢口否認有傷害乙○○之犯行，其中被告戊○○固於
    本院調查中坦承有拉扯之情事，惟均辯稱：是徐明川被對方拉到車裡打，我們去
    拉徐明川出來云云。惟查，右揭事實業據告訴人乙○○指訴歷歷，且證人庚○○
    於檢察官偵查及本院審理中證稱：伊與徐明川理論，結果打了起來，當場他們的
    鄰居約二、三十人圍過來，其中一個年紀較大的男子說：男的打男的，女的打女
    的，之後我們想離開，伊坐上駕駛座叫乙○○快上車，她要上車時被辛○○、戊○○二人拉出去，渠二人，一人持鋁棒，一人持鐵條或鐵棒打乙○○等語（見本
    院八十八年十月二十九日訊問筆錄、八十七年度他字第二六一號偵查卷第八十八
    年三月十七日、八十八年三月三十日訊問筆錄）；證人己○○於本院審理中證陳
    ：當日凌晨伊陪同庚○○去徐明川住處理論，後來吵起來，徐的鄰居拿出一些鐵
    棒出來，雙方就打起來，庭上之被告二人（指辛○○、戊○○）打乙○○，後來
    我們想跑，車子被圍住，乙○○跑最後，被被告二人打等語（參本院八十九年一
    月二十八日訊問筆錄）；而甲○○於檢察官偵查中迭次證稱：伊有看到被告辛○○、戊○○拿鐵條打乙○○等語（八十八年偵字第一六一二號偵查卷第十頁反面
    、八十七年度他字第二六一號偵查卷第八十八年三月十七日、八十八年三月三十
    日訊問筆錄），復有告訴人乙○○所出具之蘭陽民生醫院診斷證明書一份在卷可
    資佐證。參以，案發當時庚○○、甲○○、徐明川等確係有因事爭執，進而發生
    互毆，雙方皆有受傷，乙○○遭被告二人打傷等情，亦有庚○○、甲○○、徐明
    川、乙○○等人之驗傷診斷書共四紙及臺灣宜蘭地方法院檢察署檢察官八十八年
    三月三十一日八十七年度偵字第三○八三號不起訴處分書、八十七年度偵字第六
    三三號起訴書共二份附偵查卷足稽。至證人癸○○、丁○○、丙○○、壬○○等
    於本院調查中之八十八年十一月十八日到庭作證，經本院隔離訊問，並製有訊問
    筆錄，證人癸○○證稱：伊早上五點多（詳細間忘記了）至員山鄉○○路二十九
    之十六號丁○○住處，叫丁○○上工，到案發地點，見一部車有三男一女，徐明
    川家中只有一個七十多歲老人及二個小孩在，當時戊○○、辛○○都不在家等語
    ，然查，被告徐月玉於本院調查中供陳：當日早上五點多，伊還在睡覺，一群就
    進來一直砸東西等語（參八十八年十月二十九日訊問筆錄），顯與證人癸○○之
    證言有間；至證人壬○○所證述：伊沒有看到辛○○、戊○○打人等語，並無法
    排除被告辛○○、戊○○打告訴人乙○○之事實，無法採為對被告二人有利或不
    利事實之認定；又證人丙○○係被告辛○○之公公、戊○○之父，且其證稱：伊
    未與徐明川住在一起，是後來女兒打電話說徐明川被打，伊事後才回去看等語，
    可知證人丙○○於案發時未在場，且所為證言係由其女兒轉告，而與本案事實無
    涉，亦無法作為有利被告二人事實認定之證據；再證人丁○○雖證稱：至沒有見
    到辛○○、戊○○打乙○○，是乙○○聽到救護車的聲音，要跳牆走，摔下二次
    受傷的云云，其所為證言與常理有違，且其與被告辛○○、戊○○有姻親姑姪或
    姑姪關係，證詞難免偏頗，是上開證人等所證述均無法採為對被告辛○○、戊○○有利或不利事實認定之證據。綜上所述，被告辛○○、戊○○所為辯解，顯係
    事後卸責之詞，不足採信，渠二人之犯行皆堪以認定，應依法論科。
二核被告辛○○、戊○○所為，均係犯刑法第二百七十七條第一項之傷害罪。被告
    辛○○、戊○○二人就上揭犯行，有犯意之聯絡及行為之分擔，為共同正犯。爰
    審酌被告等犯罪之動機、目的、手段、告訴人所受傷害之程度及其犯罪後之態度
    等一切情狀，各量處如主文所示之刑，並均諭知易科罰金之折算標準。
據上論斷，應依刑事訴訟法第二百九十九條第一項前段，刑法第二十八條、第二百七
十七條第一項、第四十一條，罰金罰鍰提高標準條例第一條前段第二條，判決如主
文。
中      華      民      國    八十九    年      三      月      二      日
                                        臺灣宜蘭地方法院刑事庭
                                            法  官  曾  啟  謀
右正本證明與原本無異。
如不服本判決，應於判決送達後十日內向本院提出上訴狀。（應附繕本）
                                            書記官  陳  淑  宜
中      華      民      國    八十九    年      三      月    三        日
附錄本案論罪科刑法條全文：
    刑法第二百七十七條第一項
傷害人之身體或健康者，處三年以下有期徒刑拘役或一千元以下罰金。


司法院資訊處製作；財團法人民間司法改革基金會備份。
